【裁判字號】    89,交訴,165
【裁判日期】    890608
【裁判案由】    公共危險等
【裁判全文】
臺灣臺南地方法院刑事判決                        八十九年度交訴字第一六五號
    公  訴  人  臺灣台南地方法院檢察署檢察官
    被      告  甲○○
右列被告因公共危險案件，經檢察官提起公訴 (八十九年度偵字第三七六二號)，本
院判決如左：
    主  文
甲○○駕駛動力交通工具肇事，致人受傷而逃逸，累犯，處有期徒刑柒月。
其餘被訴過失傷害部分公訴不受理。
    事  實
一、甲○○於民國八十五年間曾因妨害公務案件，經本院判處有期徒刑六月確定，八
    十六年七月二十三日執行完畢，猶不知悔改，於八十九年一月二十五日十七時二
    十分許騎乘車牌ＶＦＤ─１９３號輕機車沿台南市○○路○段由東向西行駛，途
    經該路與東成街口東側路段時，應注意且能注意車前狀況及兩車併行之間隔，並
    隨時採取必要之安全措施，而疏未注意，自左後方擦撞由丙○○所駕駛，後載乙○○，沿同路同方向在前行駛之車牌ＷＨＴ─２６９號輕機車，致雙方人車倒地
    ，丙○○因之左膝窩挫傷，乙○○亦受有下脊椎及雙膝挫傷之傷害。林耀峰於騎
    車肇事致人受傷後，竟未將丙○○、乙○○二人送醫，反而大聲責罵，並趁渠等
    打手機欲報警時騎車逃逸。
二、案經丙○○、乙○○訴由台南縣警察局第一分局報請臺灣臺南地方法院檢察署檢
    察官偵查起訴。
    理  由
有罪部分：
一、訊據被告甲○○坦承於右揭時地駕車肇事致告訴人丙○○、乙○○受傷等情不諱
    ，惟矢口否認肇事逃逸。辯稱：肇事後伊將機車牽到路旁，問告訴人有無怎樣，
    告訴人朝伊揮手，伊乃離去云云。經查，右揭逃逸事實業據告訴人丙○○、乙○○於偵審中到庭指訴甚詳，被告亦坦承駕駛機車於前揭時地自後擦撞告訴人丙○○所駕機車，致告訴二人受傷，其未待警察到場處理即離去等情不諱。雖其辯稱
    於肇事後曾詢問告訴人有無受傷，經告訴人揮手表示沒事始離去云云。惟查告訴
    人等均明確指訴被告於肇事後尚大聲指責，經渠等表示要報警處理，並打手機欲
    報警時被告即趁隙離去等情。按告訴人確受有前揭傷害，不致無故向被告表示沒
    事，再行報警之理；且雙方和解後於本院審理時，告訴二人仍指認被告上揭肇事
    逃逸之事實，堪認被告確有上開犯行，告訴人非另有所求而無端誣指。復有道路
    交通事故調查報告表及一紙及照片八張在卷可資佐證，是被告所辯顯係卸責之詞
    ，不足採信，事證明確，其犯行堪予認定。
二、核被告所為，係犯刑法第一百八十五條之四肇事遺棄罪。其曾於民國八十五年間
    曾因妨害公務案件，經本院判處有期徒刑六月確定，八十六年七月二十三日執行
    完畢，有台灣台南地方法院檢察署刑案資料查註紀錄表在卷可按，其於五年之內
    再犯本件有期徒刑以上之罪，為累犯，應依法加重其刑。本院爰審酌被告犯罪之
    動機、目的、手段、其品性及智識程度、犯罪後態度等一切情狀，量處如主文所
    示之刑。
公訴不受理部分：
一、按告訴乃論之罪，告訴人於第一審辯論終結前得撤回其告訴，又告訴經撤回者，
    應諭知不受理之判決，刑事訴訟法第二百三十八條第一項、第三百零三條第三款
    定有明文。
二、本件告訴人丙○○、乙○○對被告提出告訴之過失傷害案件，起訴書認被告係觸
    犯刑法第二百八十四條第一項前段之過失傷害罪，依同法第二百八十七條前段之
    規定，須告訴乃論。茲據告訴人撤回其告訴，揆諸首開說明，應諭知不受理之判
    決。
據上論斷，應依刑事訴訟法第三百零三條第三款、第二百九十九條第一項前段、刑法
第一項八十五條之四、第四十七條，判決如主文。
本案經檢察官陳俊秀到庭執行職務
中    華    民    國      八十九      年      六      月       八    日
                                臺灣臺南地方法院交通法庭
                                        法  官  張      菁
右正本證明與原本無異。
如不服本判決，應於判決送達後十日內向本院提出上訴狀( 應附繕本 )。
                                        書記官  林  木  村
中    華    民    國      八十九      年      六      月       八       日
附錄本案論罪科刑法條：
刑法第一百八十五條之四
  駕駛動力交通工具肇事，致人死傷而逃逸者，處六月以上五年以下有期徒刑。


司法院資訊處製作；財團法人民間司法改革基金會備份。
